【裁判字號】    89,上訴,1508
【裁判日期】    890831
【裁判案由】    毒品危害防制條例
【裁判全文】
臺灣高等法院臺南分院刑事判決                  八十九年度上訴字第一五八號
    上  訴  人
    即  被  告  甲○○
    選任辯護人  吳信賢
右上訴人因違反毒品危害防制條例案件，不服臺灣臺南地方法院八十九年度訴字第二
四二號，中華民國八十九年八月三十一日第一審判決（起訴案號：臺灣臺南地方法院
檢察署八十九年度偵字第一三○七號）提起上訴，本院判決如左：
    主  文
上訴駁回。
    事  實
一、甲○○基於販賣毒品營利之概括犯意，利用0000000000號及0000
    000000號等二支行動電話為聯絡工具，連續三次販賣第二級毒品安非他命
    與楊振隆，其販賣之時間、地點、數量、金額及實際販毒所得（楊振隆曾因所帶
    金額不足，購買毒品之價款未給足，而積欠款項第一次新台幣一千元、第二次新
    台幣一千五百元），均詳如附表所示。嗣於八十九年一月十六日十五時許，警方
    在台南市○○路○段七０一巷一號前查獲楊振隆，並扣得楊振隆用為施用毒品之
    安非他命二小包（楊振隆施用毒品部分，另由檢察官偵查），再據楊振隆供承其
    施用之安非他命係向甲○○購買，並由楊振隆配合警方以0000000000
    號電話與甲○○聯絡，向甲○○佯稱欲歸還積欠之款項及另行購買毒品，二人遂
    約定在台南市○○○路國民路口交易，同日二十時十分許，甲○○駕駛車號ＴＶ
    ─七六九八號自用小客車攜帶意圖營利而販入之安非他命壹拾肆包（淨重參陸點
    參肆公克、包裝重參點肆捌公克）前往上開交易地點，經楊振隆指認無訛後，警
    方遂上前盤查甲○○，並在上開自小客車內扣得如附表二所示之物品，而查獲上
    情。
二、案經台南市警察局第五分局移送臺灣臺南地方法院檢察署檢察官偵查起訴。
    理  由
一、訊據上訴人即被告甲○○矢口否認有何販賣安非他命之犯行，辯稱：扣案之安非
    他命係與楊振隆共同購買，事發當天係楊振隆聯絡，伊乃將安非他命全部攜出，
    欲與楊振隆均分，並以如果楊振隆欲購買一小包或三千元之數量，則伊無攜出全
    部十四包之道理等語云云。
二、惟查：
（一）證人楊振隆於附表一所示之時間、地點，向被告甲○○購買如附表所示之數量
      、金額之毒品等情，業據證人楊振隆於警訊中證稱：「我所吸食安非他命是向
      綽號『阿老』男子購買吸食，我是打綽號『阿老』的行動電話0000000
      000號或是0000000000號與『阿老』聯絡約定交易地點。」等語
      。復於檢察官於八十九年一月十七日訊問時證稱：「（問：第一次何時向他買
      的？）八十九年一月十三日晚上十一點左右，我打0000000000號這
      支行動電話，約在殯儀館後面，我向買他一小包二千元」；「（問：第二次何
      時買的？）八十九年一月十六日凌晨二點多打0000000000號行動電
      話，這次約在大同路與中華路的7－11買三千元」等語綦詳，復於原審審理時
      證稱：「（問：提示八十九年偵字一三０七號所言實在？）所言實在。用手機
      打，0000000000號太平洋易付卡。第一次在殯儀館用哪支電話打我
      忘了，買二千元，欠他壹仟元，另一次壹仟五百元，第三次我說要還他錢，警
      察叫我這樣說。」（見原審卷第四十五頁）；「第一次是在殯儀館，平常有時
      拿自己手機，有時用公共電話，那一次我忘了用何聯絡。買一小包約一點七五
      公克，兩千元，我只給他壹仟元其餘我用欠的。第二次在超商，買一千五百元
      ，壹包是三千元，因我錢不夠，欠一千五百元。000000000是我的行
      動電話。○九二一、○九二五是被告的電話。」（見原審卷第九十六頁）等語
      綦詳，且上開四次證言就時間、地點均互核一致，而被告與證人楊振隆均陳稱
      與對方並無怨隙，案發前剛認識不久，至案發時其間時有電話聯絡，有通話紀
      錄在卷可稽，證人楊振隆衡情實無誣攀之可能，故證人楊振隆上開證言，應與
      實情相符，而足採信。
（二）被告於警訊及檢察官第一次偵訊時係辯稱扣案安非他命係供自己施用，均未辯
      稱係與楊振隆共同出資購買，況被告復於原審審理時自承：曾幫證人楊振隆調
      過二次貨，第一次在一月八月左右我幫他調過兩千元的貨，他只拿給我壹仟元
      ，第二次是在東門路拿一千元給我，拿兩千五百元的東西走，所以欠伊錢等語
      。（見原審卷第九十七頁），則楊振隆既已欠被告錢，且金額僅有二千五百元
      ，即無資力償還，豈有可能再與被告共同出資購買金額高達二萬三千元之安非
      他命，故被告辯稱扣案安非命係其與楊振隆共同出資購買一節，顯為事後卸責
      之詞，不足採信。至證人楊振隆於原審最後一次審理時，一反先前證言，證稱
      係與被告共同出資購買，要屬事後迴護之詞，實不足採。
（三）被告二支行動電話之通話紀錄於證人所證述如附表一所示編號一、二之購買時
      間，雖查無相當證人所有之行動電話000000000號之通話紀錄，惟查
      姑且不論證人所供述之時間可能因時間經過而前後有差誤，況且證人所供述之
      時間，係實際交易時間，而聯絡時間自然在前，且當時二人既已見面，自無時
      間相當之通話紀錄，要屬常理。再者證人楊振隆於原審審理時已證稱向被告購
      買安非他命，是否係以自己所有之行動電話000000000號聯絡，已不
      復記憶，故被告辯稱八十九年一月十三日晚上二十二時及一月十六日凌晨二時
      許，向被告甲○○購買，從卷內電話通聯紀錄以觀，殊難看出有如此兩次聯繫
      之情形云云，並無解其犯行。
（四）又被告經警查獲扣案如附表二所示結晶十四包，確係安非他命多，合計淨重三
      六點三四公克，經法務部調查局鑑定屬實，有該局八十九年三月十六日之檢驗
      通知書一紙（見原審卷第卅頁）附卷可稽，數量非少，顯非供一己施用之用，
      另同時被查獲者尚有空夾鏈袋九個，應係供販賣分裝之用，應認其向他人販入
      之際，應即有轉售圖利之意。再參酌被告前往查獲地點，係經證人楊振隆聯絡
      表明欲購買安非他命，已據證人楊振隆於偵查中證稱：「我說要還他二千元，
      順便又再向他買．．」等語甚明（見偵查卷第卅一頁），故被告於附表一編號
      三之時、地，前往會晤證人楊振隆，足認係基於販賣意圖欲販賣安非他命與楊
      振隆無訛，故被告丁世以果係外出販售安非他命，何需同時攜帶殘渣袋及吸食
      工具，又如果楊振隆真是約定向被告甲○○買二、三千元的一小包安非他命，
      伊又何需攜帶如此數量之安非他命外出等語置辯，仍無解其犯行。故第三次雖
      未交貨即被逮獲，但被告攜帶之毒品既係意圖營利而「販入」者，販賣毒品以
      販入即屬既遂不以賣出為必要，故為警查獲該次仍應屬既遂。此外另有供分裝
      毒品空夾鏈袋九個扣案可資佐證，本件事證已臻明確，被告犯行洵堪認定，請
      求再傳訊證人楊振隆及承辦警員到庭核無必要。
（五）被告因否認販賣毒品，對於以何價錢購入安非他命，以何價錢出售，均堅不吐
      實，致無從認定被告販賣安非他命之利潤，第按販賣安非他命係政府嚴予取締
      之犯罪，其風險甚大，刑責亦重，因此安非他命貨源有限，且價格昂貴。被告
      販賣安非他命必從中圖得相當利潤，否則豈有費時費事，且承擔被查獲遭判重
      刑之風險，販賣安非他命予非親非故之人卻無從中圖利之理？參以被告有施用
      安非他命之習，其於第一次警訊中供承其無工作（見偵查卷第八頁），於第二
      次警訊中亦供承職業為「工」，俱證被告顯係以販賣安非他命所得利潤，供支
      付其施用安非他命之所費。況查被告與楊振隆認識不到一個月（見偵查卷第二
      九頁反面），並無特殊交誼，豈有不從中圖利之理，且被告若非販入安非他命
      轉售以從中營利，如何挹注其長期施用安非他命之所需？是以被告販賣安非他
      命有營利之意圖，要無疑義。
（六）被告雖另供出其毒品係另向綽號「大胖」之人所購得，而經警方另循線案外人
      黃志忠，惟查黃志忠並未因此經警查獲有販毒犯行，此經原審調取本院八十九
      年度上易字第六０一號刑事案卷及本院調取原審八十八年度易字第三四四一號
      刑事判決附卷，核閱無訛，是被告尚無依毒品危害防制條例第十七條減輕其刑
      之適用，附此敘明。
三、核被告甲○○所為，係犯毒品危害防制條例第四條第二項之販賣第二級毒品罪。
    其先後三次販賣犯行（第三次犯行仍應屬既遂，已如前述），時間緊接，方法相
    似，所犯復為構成要件相同之罪，顯係基於概括犯意反覆為之，應依連續犯之規
    定論以一罪，除無期徒刑依法不得加重外，有期徒刑部分並加重其刑。原審法院
    因以事證明確，適用毒品危害防制條例第四條第二項、第十八條第一項前段、第
    十九條第一項、刑法第十一條前段、第五十六條之規定。並審酌被告犯罪之動機
    、目的、手段、扣得毒品之數量，其販賣毒品所得僅有二千五百元，所得之利益
    不多，且其僅賣予楊振隆一人，亦非如大盤或中盤商掌控毒品市○○路，惡性尚
    非極大，惟犯罪後矢口否認所為，不思悔改，態度則非良好等一切情狀，量處有
    期徒刑玖年。扣案附表二所示之第二級毒品安非他命，係屬查獲之毒品，爰依毒
    品危害防制條例第十八條第一項前段之規定，宣告沒收併銷燬之，又被告甲○○
    前後販賣安非他命所得之金額二千五百元，雖未扣案，然亦不能證明業已費失，
    爰併依毒品危害防制條例第十九條第一項之規定宣告沒收，如全部或一部不能沒
    收時，以其財產抵償之。扣案之空夾鏈袋九個，為被告所有供犯罪所用之物，應
    依同法條宣告沒收（原審誤依刑法第三十八條第一項第二款宣告沒收，應予更正
    ）。至另扣案之殘渣袋四個，吸食工具一組，應係被告另施用毒品所用，原非毒
    品，亦非供本件犯罪之用，爰不另宣告沒收。認事用法並無不當、量刑亦甚妥適
    ，被告空言否認犯行，指摘原判決不當提起上訴，核無理由，應予駁回。
據上論結，應依刑事訴訟法第三百六十八條，判決如主文。
本案經檢察官李傳來到庭執行職務。
中      華      民      國    八十九    年     十二     月    二十九    日
                                 臺灣高等法院臺南分院刑事第四庭
                                         審判長法  官
                                               法  官
                                               法  官
右正本證明與原本無異。
如不服本判決，應於判決送達後十日內向本院提出上訴狀，其未敘述理由者並應於提
出上訴狀後十日內向本院補提理由書（應附繕本)。
         書記官
中      華      民      國    八十九    年     十二     月              日
附表一：
┌───┬─────┬───────────┬──────┬──────┐
│編號  │犯罪時間  │犯罪地點              │販賣數量或價│實際販毒所得│
│      │          │                      │額          │            │
├───┼─────┼───────────┼──────┼──────┤
│一    │八十九年一│台南市殯儀館後面小巷  │二千元約一點│一千元（售價│
│      │月十三日二│                      │七五公克    │二千元，欠一│
│      │十三時許  │                      │            │千元）      │
├───┼─────┼───────────┼──────┼──────┤
│二    │八十九年一│台南市○○路與中華路口│三千元      │一千五百元（│
│      │月十六日凌│之７─１１統一超商門口│            │尚欠一千五元│
│      │晨二時許  │                      │            │）          │
├───┼─────┼───────────┼──────┼──────┤
│三 │同右日二十│台南市○○○路國民路口│未約定      │            │
│      │時二十分許│                      │            │            │
└───┴─────┴───────────┴──────┴──────┘
附表二：
┌───┬─────┬───────────┬──────┬──────┐
│編號  │扣案物品  │重量或數量            │性質        │備註        │
│      │          │                      │            │            │
├───┼─────┼───────────┼──────┼──────┤
│一    │安非他命  │十四包                │第二級毒品  │沒收並銷燬之│
│      │          │淨重三十六點三四公克  │            │            │
│      │          │包裝重三點四八公克    │            │            │
├───┼─────┼───────────┼──────┼──────┤
│二    │空夾鏈袋  │九個                  │被告所有供犯│沒收        │
│      │          │                      │罪所用之物  │            │
│      │          │           │            │            │
├───┼─────┼───────────┼──────┼──────┤
│三    │殘渣袋    │四個                  │被告另施用毒│不另沒收    │
│      │          │                      │品之物      │            │
│      │          │                      │            │            │
├───┼─────┼───────────┼──────┼──────┤
│四    │吸食工具  │一個                  │同右        │同右        │
│      │          │                      │            │            │
│      │          │                      │            │            │
└───┴─────┴───────────┴──────┴──────┘
附錄本案論罪科刑法條全文：
毒品妨害條例第四條第二項：
製造、運輸、販賣第二級毒品者，處無期徒刑或七年以上有期徒刑，得併科新台幣七
百萬元以下罰金。
毒品第十八條第一項前段：
查獲之毒品及專供製造或施用毒品之器具，不問屬於犯人與否，均沒收銷燬之。
毒品第十九條第一項：
犯第四條至第九條、第十二條、第十三條、或第十四條第一項、第二項之罪者，其供
犯罪所用或因犯罪所得之財物，均沒收之。如全部或一部不能沒收時，追徵其價額或
以其財產抵償之。


司法院資訊處製作；財團法人民間司法改革基金會備份。
